【裁判字號】    98,審訴,5014
【裁判日期】    990129
【裁判案由】    毒品危害防制條例
【裁判全文】
臺灣高雄地方法院刑事判決            98年度審訴字第5014號
公  訴  人  臺灣高雄地方法院檢察署檢察官
被      告  甲○○
上列被告因違反毒品危害防制條例案件，經檢察官提起公訴（98
年度毒偵字第7099號），被告於本院準備程序進行中，為有罪之
陳述，經本院合議庭裁定由受命法官獨任改依簡式審判程序審理
，並判決如下：
    主  文
甲○○施用第一級毒品，累犯，處有期徒刑拾月，扣案之海洛因
貳包（檢驗後淨重分別為零點壹參零公克、零點貳玖壹公克及含
海洛因之包裝袋貳個），均沒收銷燬之；扣案之注射針筒壹支沒
收；又施用第二級毒品，累犯，處有期徒刑肆月。應執行有期徒
刑壹年，扣案之海洛因貳包（檢驗後淨重分別為零點壹參零公克
、零點貳玖壹公克及含海洛因之包裝袋貳個），均沒收銷燬之；
扣案之注射針筒壹支沒收。
    事  實
一、甲○○前因施用毒品案件，經本院以民國94年度毒聲字第11
    32號裁定送觀察勒戒後，因無繼續施用毒品傾向，於94年5
    月30日釋放，並經臺灣高雄地方法院檢察署檢察官於94年5
    月26日以94年度毒偵字第3618號為不起訴處分確定。另因施
    用毒品案件，經國防部南部地方軍事法院以96年度訴字第18
    6 號判決判處有期徒刑6 月確定，於96年8 月13日易科罰金
    執行完畢。猶不知戒絕毒癮，明知海洛因及甲基安非他命分
    別係毒品危害防制條例第2 條第2 項第1 款及第2 款所分別
    明定之第一級毒品及第二級毒品，不得持有、施用，竟於上
    開觀察勒戒執行完畢釋放後5 年內，復基於施用第二級毒品
    甲基安非他命及第一級毒品海洛因之犯意，於98年11月3 日
    下午6 時30分許，在其位於高雄市○○區○○街9 號住處內
    ，先以將甲基安非他命置於玻璃球燒烤，待產生煙霧後，吸
    食煙霧之方式；嗣以將海洛因摻水後，置入針筒注射血管之
    方式，分別施用第二級毒品甲基安非他命、第一級毒品海洛
    因各1 次。嗣於同日晚間8 時30分許，在高雄市○○區○○
    路與高速公路路口為警查獲，並扣得海洛因2 包（檢驗後淨
    重分別為0.130 公克、0.291 公克及內與海洛因難以析離，
    應一併視為毒品之包裝袋2 個）及其所有供施用海洛因之注
    射針筒1 支，且得其同意採集尿液送驗，檢驗結果呈甲基安
    非他命及嗎啡陽性反應，而知上情。
二、案經高雄市政府警察局移送臺灣高雄地方法院檢察署檢察官
    偵查起訴。
    理  由
一、本件被告甲○○所犯均係死刑、無期徒刑、最輕本刑為3 年
    以上有期徒刑以外之罪，其於準備程序中，就被訴事實為有
    罪之陳述，經本院告知簡式審判程序之旨，並聽取檢察官及
    被告之意見後，合議庭裁定由受命法官獨任進行簡式審判程
    序，合先敘明。
二、上開事實，業據被告於警詢、偵訊、本院審理時坦承不諱（
    見警卷第3 頁、偵卷第7 頁、本院卷第14頁）。且經警採集
    其尿液送高雄市立凱旋醫院檢驗結果，被告尿液分呈嗎啡及
    甲基安非他命陽性反應，有高雄市政府警察局保安警察大隊
    特勤中隊偵辦毒品危害防制條例嫌疑人尿液採證代碼對照表
    、高雄市立凱旋醫院濫用藥物尿液檢驗報告可稽（見警卷第
    24頁、偵卷第15至16頁）。爰審酌：（一）氣相層析質譜儀
    （GC／MS）乃目前就藥物篩檢結果必須進一步確認時最常採
    用之確認方法，因此在良好的操作條件之下，以氣相層析質
    譜儀作藥物及其代謝物之定性及定量分析，幾乎不會有偽陽
    性反應產生，業經行政院國軍退除役官兵輔導委員會台北榮
    民總醫院於83年4 月7 日以（83）北總內字第03059 號函示
    明確。（二）海洛因係嗎啡經化學合成之半人工合成品，毒
    性倍於嗎啡，其經吸食或施打入人體，經新陳代謝作用又分
    解成嗎啡，故海洛因在進入人體後，均以嗎啡型態排於尿液
    中，故於吸食或施打海洛因者尿液中，可檢出嗎啡陽性反應
    ，業經憲兵司令部80年5 月7 日以（80）鑑驗字第1746號函
    示明確。（三）而甲基安非他命經口服投與後約百分之70於
    24小時內自尿中排出，約百分之90於96小時內自尿中排出，
    且甲基安非他命成分之檢出與其投與方式、投與量、個人體
    質、採尿時間與檢測儀器之精密度等諸多方式有關，因此僅
    憑尿液中呈甲基安非他命陽性反應，並無法確實推算吸食時
    間距採集時間之長短，惟依上述資料推斷，最長不會超過4
    日即96小時，亦經行政院衛生署藥物食品檢驗局81年2 月8
    日81藥檢一字第001156號函示明確。從而，被告尿液經以氣
    相層析質譜儀鑑驗後，結果分呈嗎啡及甲基安非他命陽性反
    應，已如前述，是依前開函示意旨，被告自白核與事實相符
    。又被告前因施用毒品案件，經本院以94年度毒聲字第1132
    號裁定送觀察勒戒後，因無繼續施用毒品傾向，於94年5 月
    30日釋放，並經臺灣高雄地方法院檢察署檢察官於94年5 月
    26日以94年度毒偵字第3618號為不起訴處分確定之事實，有
    臺灣高等法院被告前案紀錄表在卷可憑。是被告於上開觀察
    勒戒執行完畢釋放後5 年內，再犯本件施用海洛因及甲基安
    非他命之犯行，均應依法論科。從而，本案事證明確，被告
    犯行堪予認定。
三、核被告所為，係犯毒品危害防制條例第10條第1 項之施用第
    一級毒品及同條例第10條第2 項之施用第二級毒品罪。被告
    持有第一級、第二級毒品之行為，均已為其後施用之高度行
    為所吸收，均不另論罪。被告所犯上開施用第一級毒品罪及
    施用第二級毒品罪，犯意各別、行為互殊，應分論併罰。又
    被告曾因如事實欄所示犯行，經法院判決如事實欄所示罪刑
    確定，於96年8 月13日易科罰金執行完畢之事實，此有前開
    前案紀錄表可佐，是其5 年以內故意再犯本件有期徒刑以上
    之2 罪，均為累犯，各應依刑法第47條第1 項規定，均加重
    其刑。爰審酌被告前經觀察勒戒、有期徒刑執行完畢，猶不
    思戒除毒癮，顯見其並無堅定戒癮之意志，惟念其行為尚未
    危害他人及其犯後坦承犯行，態度尚稱良可等一切情狀，分
    別量處如主文所示之刑，並依刑法第51條第5 款之規定，定
    其應執行刑，以資警惕；至檢察官求予量處應執行有期徒刑
    1 年5 月，略嫌過重，附此敘明。另扣案之海洛因2 包（檢
    驗後淨重分別為0.130 公克、0.291 公克及內與海洛因難以
    析離，應一併視為毒品之包裝袋2 個），均係查獲之毒品，
    有高雄市立凱旋醫院98年11月27日濫用藥物成品檢驗鑑定書
    在卷可參（見偵卷第17頁），是不問屬於犯人與否，依毒品
    危害防制條例第18條第1 項前段規定，諭知沒收銷燬。另扣
    案之注射針筒1 支，係被告所有供施用海洛因之物，業據被
    告供明在卷，爰依刑法第38條第1 項第2 款之規定，宣告沒
    收。至海洛因送驗所致之耗損，因已滅失，爰不沒收銷燬。
據上論斷，應依刑事訴訟法第273 條之1 第1 項、第299 條第1
項前段，毒品危害防制條例第10條第1 項、第2 項、第18條第1
項，刑法第11條、第47條第1 項、第38條第1 項第2 款、第51條
第5 款、第9 款，判決如主文。
本案經檢察官乙○○到庭執行職務。
中    華    民    國    99    年     1    月    29    日
                    刑事第十庭  法  官  方錦源
以上正本證明與原本無異。
如不服本判決應於收受本判決後10日內向本院提出上訴書狀，並
應敘述具體理由，如未敘述上訴理由者，應於上訴期間屆滿後20
日內補提理由書狀於本院（均須按他造當事人之人數附繕本）「
切勿逕送上級法院」。
中    華    民    國    99    年     1    月    29    日
                                書記官  黃勤涵
附錄條文：
毒品危害防制條例第10條第1 項、第2 項：
施用第一級毒品者，處6 月以上5 年以下有期徒刑。
施用第二級毒品者，處3 年以下有期徒刑。


司法院資訊處製作；財團法人民間司法改革基金會備份。
